【裁判字號】    91,易,1066
【裁判日期】    920109
【裁判案由】    家庭暴力防治法之傷害等
【裁判全文】
臺灣彰化地方法院刑事判決                        九十一年度易字第一六六號
    公  訴  人  臺灣彰化地方法院檢察署檢察官
    被      告  甲○○  男  四.
右列被告因傷害等案件，經檢察官提起公訴（九十一年度偵字第六五三○號），本院
判決如左：
    主      文
甲○○以加害生命之事，恐嚇他人致生危害於安全，處有期徒刑貳月，如易科罰金，
以參佰元折算壹日。緩刑參年。緩刑期內付保護管束。
被訴傷害罪部分公訴不受理。
    事      實
一、甲○○與乙○○為夫妻，二人具有家庭暴力防治法所稱家庭成員之關係。甲○○
    素有酗酒之習慣，常在酒後與家人發生爭執。其於民國九十一年六月十七日晚上
    十一時許，自外喝酒後返回彰化縣埔鹽鄉○○村○○路二六二巷四號之住處，即
    逕自進入二樓房間，嗣乙○○亦進入該房間時，甲○○乃無故將房門反鎖，並基
    於傷害之犯意，分別以雙手拉扯乙○○之頭髮及毆打其臉部，致乙○○受有右頸
    部刮傷及右頰膜皮下瘀血之傷害（傷害部分業據乙○○於本院調查中撤回告訴）
    ，乙○○立即大聲呼救，其子女陳瑞堯、陳美琳聞聲下樓，陳瑞堯踢破房門入內
    制止甲○○繼續施暴，甲○○遂另起恐嚇之犯意，以言語表示：「要讓你們死」
    等語，使在場之乙○○及其子女陳瑞堯、陳美琳均心生畏懼，致生危害其安全。
二、案經乙○○訴由台灣彰化地方法院檢察署檢察官偵查起訴。
    理      由
壹、有罪部分：
一、訊據被告甲○○固坦承與告訴人乙○○發生肢體衝突，及出言恐嚇要讓告訴人死
    等情不諱，惟辯稱：其與告訴人是因為教育小孩之方式產生爭執，當時只說要讓
    告訴人死，沒有說要讓小孩子死云云。惟查：右述恐嚇之事實，業據告訴人於偵
    查中及本院調查中證述詳實，核與在場之目擊證人即被告之女兒陳美琳證述情節
    相符，查證人陳美琳證稱：「我爸在房間打我媽，因我媽喊救命，我哥打破門，
    那時門有上鎖…我哥叫我爸不要這樣子，我到樓梯時有聽到我爸說要讓我們死…
    我會害怕，因他當時有喝酒，我怕他真的會衝動作出這種事」等語（見九十一年
    八月二十三日偵訊筆錄），此外，並有伍倫醫院之診斷證明書在卷可稽，足證被
    告確係在毆打告訴人成傷後，以加害告訴人及子女生命之事出言恐嚇，由當時之
  情形觀之，應足以使告訴人及其子女心生畏懼。本案事證明確，被告犯行堪以認
    定。
二、核被告所為，係犯刑法第三百零五條之恐嚇罪。本院審酌被告喝酒施暴後以言語
    恐嚇家人，雖傷害部分已據告訴人撤回告訴（如後述），惟其對於家庭成員之生
    活已造成相當程度之危害，惡性非輕，暨其犯罪之手段，及被告之女兒陳美琳證
    稱被告平時對子女很好，只有酒後才會失去理智等一切情狀，量處如主文所示之
    刑，以示懲戒。末查：被告前未曾受有期徒刑以上刑之宣告，有台灣高等法院被
    告前案紀錄表一紙在卷可參，又告訴人於本院調查時表示被告事後曾向其道歉，
    告訴人並當庭撤回傷害告訴而表示願意再給被告一次機會等情（見本院九十一年
    十二月四日訊問筆錄），足認被告歷此事件應知所警惕，信無再犯之虞，爰宣告
    緩刑三年，緩刑內付並保護管束，以啟自新。
貳、公訴不受理部分：
一、按告訴乃論之罪，告訴人於第一審辯論終結前得撤回其告訴，又告訴經撤回者，
    應諭知不受理之判決，刑事訴訟法第二百三十八條第一項、第三百零三條第三款
    定有明文。
二、公訴人就被告毆打告訴人成傷之部分，認其另涉犯刑法第二百七十七條第一項傷
    害罪嫌，該罪按刑法第二百八十七條前段之規定，係屬告訴乃論之罪。查本件告
    訴人乙○○於九十一年十二月四日已當庭撤回傷害罪之告訴（見本院訊問筆錄）
    ，爰依照前述法律規定，諭知此部分公訴不受理。
據上論斷，應依刑事訴訟法第二百九十九條第一項前段、第三百零三條第三款，家庭
暴力防治法第三十條第一項，刑法第三百零五條，第四十一條第一項前段、第七十四
條第一款，罰金罰鍰提高標準條例第一條前段、第二條，判決如主文。
本案經檢察官唐道發到庭執行職務。
中      華      民      國    九十二    年      一      月      九      日
                                臺灣彰化地方法院刑事第三庭
                                    審判長法官   余   仕   明
                                    法      官   施   坤   樹
                                    法      官   黃   玉   齡
右正本證明與原本無異。
如不服本判決，應於判決送達後十日內向本院提出上訴狀( 須附繕本 )。
告訴人或被害人對於判決如有不服具備理由請求檢察官上訴者，其上訴期間之計算係
以檢察官收受判決正本之日期為準。
                                    法院書記官   許   騰   云
中    華      民      國    九十二    年      一      月      十      日
中華民國刑法第三百零五條
以加害生命、身體、自由、名譽、財產之事，恐嚇他人致生危害於安全者，處二年以
下有期徒刑、拘役或三百元以下罰金。


司法院資訊處製作；財團法人民間司法改革基金會備份。
